【裁判字號】    98,上訴,903
【裁判日期】    980604
【裁判案由】    毒品危害防制條例
【裁判全文】
臺灣高等法院臺中分院刑事判決         98年度上訴字第903號
上  訴  人  臺灣臺中地方法院檢察署檢察官
上  訴  人
即  被  告  甲○○
                    現於臺灣臺中監獄執行中
選任辯護人  李進建  律師
上列上訴人因被告違反毒品危害防制條例案件，不服臺灣臺中地
方法院97年度訴字第4607號中華民國98年3月5日第一審判決（起
訴案號：臺灣臺中地方法院檢察署97年度偵字第15346號），提
起上訴，本院判決如下：
    主       文
原判決除無罪部分外均撤銷。
甲○○所犯如附表一至六所示販賣第二級毒品罪，共壹拾玖罪，
各罪主刑及從刑均分別如附表一至六所載，主刑部分應執行有期
徒刑捌年陸月。
其餘上訴駁回。
    犯 罪 事 實
一、甲○○綽號「嬰兒」，前於民國95年間因違反毒品危害防制
    條例案件，經臺灣臺中地方法院以95年度中簡字第3288號判
    處有期徒刑4月確定，甫於96年3月13日易科罰金執行完畢。
    詎甲○○仍不知悔改，明知甲基安非他命為毒品危害防制條
    例第2條第2項第2款所規定之第二級毒品，其於不詳時地，
    非因販賣而持有數量不詳之第二級毒品甲基安非他命後，竟
    基於意圖營利之犯意，以其所有內置門號0000000000、0000
    000000號SIM卡之行動電話各1支為聯絡工具，並備妥其所有
    供分裝毒品用之分裝袋及電子磅秤，先後與購買甲基安非他
    命（起訴書誤載為安非他命）之莊明棠、萬漢清、陳文進（
    前列2人係合資購買）、魏榮鎮、張志中、丙○○、丁○○
    等人議定交易之時間、地點、金額、數量等重要事項後，再
    依約前往約定地點交付毒品，並收取價金。其各次交易之對
    象、販賣之時間、地點、數量、金額、販賣所得、聯絡販賣
    事宜之電話門號及交易是否完成等情均詳如附表一至六所示
    ，共計19次。嗣於97年4月16日上午4時許，經警持搜索票在
    臺中市北屯區○○○○街45號之安順旅館302室查獲，並扣
    得甲○○所有供最後1次販賣甲基安非他命所剩餘之毒品甲
    基安非他命13小包（驗餘淨重6.678公克）、其所有預備供
    販賣用之分裝袋100個、其所有供各次販賣所用電子磅秤1台
    、門號0000000000、0000000000號行動電話各1支（含SIM卡
    各1枚），始查悉上情。
二、案經南投縣警察局草屯分局報告臺灣南投地方法院檢察署呈
    請臺灣高等法院臺中分院檢察署令轉臺灣臺中地方法院檢察
    署檢察官偵查起訴。
    理    由
壹、證據能力方面：
一、按被告以外之人於偵訊中向檢察官所為之陳述，除顯有不可
    信之情況者外，得為證據，刑事訴訟法第159條之1第2項分
    別定有明文。而所謂不可信情況之認定，法院應審酌被告以
    外之人於陳述時之外在環境及情況，例如：陳述時之心理狀
    況、有無受到外力干擾等，以為判斷之依據，故係決定陳述
    有無證據能力，而非決定陳述內容之證明力。是被告以外之
    人前於偵查中已具結而為證述，除反對該項供述得具有證據
    能力之一方，已釋明「顯有不可信之情況」之理由外，皆得
    為證據；又司法實務運作上，咸認偵查中檢察官向被告以外
    之人所取得之陳述，原則上均能遵守法律規定，不致違法取
    供，被告以外之人於偵查中依法應具結者已具結，向檢察官
    所為之陳述，原則上具有證據能力。本案證人莊明棠、萬漢
    清、魏榮鎮、張志中、丙○○、丁○○於檢察官偵查時以證
    人身份作證，經檢察官告以具結之義務及偽證之處罰，並經
    具結而陳述，且無證據顯示係遭受強暴、脅迫、詐欺、利誘
    等外力干擾情形，又證人丙○○、丁○○於原審審理時業經
    傳喚到庭具結作證，行交互詰問，有結文在卷為憑，已透過
    詰問程序保障被告之對質詰問權，上開證人於偵訊時之陳述
    自有證據能力。
二、次按法院或檢察官依刑事訴訟法第208條規定囑託醫院、學
    校或其他相當之機關、團體為鑑定時，祇須其以言詞或書面
    提出之鑑定報告，符合刑事訴訟法第206條第1項、第208條
    所規定之形式要件，即具有證據能力，此即屬於刑事訴訟法
    第159條第1項所稱「法律有規定」之特別情形（最高法院96
    年度台上字第6842號判決意旨參照）。本件經行政院草屯療
    養院鑑定扣案之毒品，就鑑定結果所提出之院草療鑑字第09
    70008293號鑑定書（見原審卷第68至70頁），合於刑事訴訟
    法第206條第1項、第208條所規定之形式要件，自有證據能
    力。
三、再按有事實足認被告或犯罪嫌疑人有最輕本刑為3年以上有
    期徒刑之罪嫌，並危害國家安全或社會秩序情節重大，而有
    相當理由可信其通訊內容與本案有關，且不能或難以其他方
    法蒐集或調查證據者，偵查中得由檢察官核發通訊監察書，
    95 年5月30日修正公布通訊保障及監察法第5條第1項第1款
    及第2項分別定有明文。又按偵查犯罪機關依法定程序監聽
    之錄音，如已踐行調查證據程序，非不可採為認定犯罪事實
    之基礎（最高法院93年度臺上字第6510號判決意旨參照）。
    本件採為判決基礎之卷附通訊監察錄音及譯文，其所憑之通
    訊監察書之核發經過及記載事項，均符合通訊保障及監察法
    之相關規定，本案依前述通訊監察書實施之監聽、錄音，自
    屬合法。則依監聽所得錄音，係依憑機械力錄製，未經人為
    操作、不摻雜個人主觀意念，具證據能力；而將上述具有證
    據能力之監聽所得錄音具體以文字紀錄，屬公務員本於職務
    製作的紀錄文書，譯文所載內容，並無顯然不可信之情形，
    復經本院於審理時踐行調查證據程序，揆諸前揭說明，上開
    譯文自有證據能力。
四、另按被告以外之人於審判外之陳述，雖不符刑事訴訟法第15
    9條之1至之4等4條之規定，而經當事人於審判程序同意作為
    證據，法院審酌該言詞陳述或書面陳述作成時之情況，認為
    適當者，亦得為證據；當事人、代理人或辯護人於法院調查
    證據時，知有刑事訴訟法第159條第1項不得為證據之情形，
    而未於言詞辯論終結前聲明異議者，視為有前項之同意，同
    法第159條之5定有明文。核其立法意旨，在於傳聞證據未經
    當事人之反對詰問予以核實，原則上先予排除。惟若當事人
    已放棄反對詰問權，於審判程序中表明同意該等傳聞證據可
    作為證據；或於言詞辯論終結前未聲明異議，基於尊重當事
    人對傳聞證據之處分權，暨證據資料愈豐富，愈有助於真實
    發見之理念，且強化言詞辯論主義，使訴訟程序得以順暢進
    行，上開傳聞證據亦均具有證據能力。查本案採為判決基礎
    之證據，除前揭一、二、三所示外，其餘被告以外之人於審
    判外之言詞或書面陳述，固屬傳聞證據，本件當事人及辯護
    人就此部分審判外之陳述，及就本案採為判決基礎之文書資
    料，均未曾於言詞辯論終結前爭執其證據能力或聲明異議，
    本院審酌上開陳述作成時之情況，並無違法取證之瑕疵，認
    以之作為證據為適當，揆諸上開規定，該審判外之陳述及文
    書資料均有證據能力，先予敘明。
貳、得心證之理由：
一、依行政院衛生署管制藥品管理局93年12月22日管宣字第0930
    012251號函及法務部調查局93年7月調科壹字第09300278550
    號函所述，國內緝獲之安非他命藥物，多為甲基安非他命，
    且扣案之被告所有供最後1次販賣用毒品13小包（驗餘淨重
    6.678公克），經鑑定結果確係甲基安非他命（詳後述），
    是本案被告及證人所稱之「安非他命」，應認定係甲基安非
    他命，起訴書關於「安非他命」之記載，容屬有誤，合先敘
    明。
二、上開犯罪事實，有下列事據可資證明：
  (一)被告所為如附表一所示販賣甲基安非他命予莊明棠之3次犯
    行，業據被告於偵查（見南投地檢偵卷第194頁）、原審及
    本院審理中均坦承不諱，並經證人莊明棠於警詢、偵查中證
    述明確（見南投地檢偵卷第19至27頁、第162至164頁），復
    有監察譯文在卷可證（見南投地檢偵卷第28至31頁）。
  (二)被告所為如附表二所示販賣甲基安非他命予萬漢清等4次犯
    行，業據被告於原審及本院審理中均坦承不諱，並經證人萬
    漢清於警詢、偵查中證述明確（見南投地檢偵卷第44至49頁
    、第177至178頁），復有監察譯文在卷可證（見南投地檢偵
    卷第50至51頁）。又其中編號1、2所示犯行，乃由證人萬漢
    清與陳文進2人合資各出資1750元，而由證人萬漢清出面向
    被告購買甲基安非他命等情，復經證人陳文進於警詢中證述
    明確（見南投地檢偵卷第103至106頁）。
  (三)被告所為如附表三所示販賣甲基安非他命予魏榮鎮之2次犯
    行，業據被告於偵查（見南投地檢偵卷第194頁）、原審及
    本院審理中均坦承不諱，並經證人魏榮鎮於警詢、偵查中證
    述明確（見南投地檢偵卷第55至57頁背面、第134至135頁）
    ，復有監察譯文在卷可證（見南投地檢偵卷第58至61頁）。
  (四)被告所為如附表四所示販賣甲基安非他命予張志中之2次犯
    行，業據被告於本院審理中均坦承不諱，並經證人張志中於
    警詢、偵查中證述明確（見南投地檢偵卷第73至77頁、第18
    8至189頁）。
  (五)如附表五所示販賣甲基安非他命予丙○○之3次犯行，業據
    被告於偵查（見南投地檢偵卷第194頁）及本院審理中均坦
    承不諱，並經證人丙○○於警詢、偵查中證述明確（見南投
    地檢偵卷第84至88頁、第183頁），並有監察譯文在卷可稽
    ，核與被告於本院審理時之自白相符，足認證人丙○○於警
    詢、偵查中所述確非虛言。至證人丙○○於原審審理中改詞
    證稱如附表五編號1所示之毒品交易情節，伊是請被告甲○○幫忙調甲基安非他命，甲基安非他命是向綽號胖胖的人購
    買的云云（見原審卷第55至59頁），顯屬事後迴護之詞，不
    足採信。
  (六)如附表六所示販賣甲基安非他命予丁○○之5次犯行，業據
    被告於本院審理中均坦承不諱，並經證人丁○○於警詢中證
    述明確（見警卷第116至121頁），並有監察譯文在卷可稽，
    且經檢察官勘驗證人丁○○之警詢錄音光碟結果，其陳述之
    錄音內容與警詢筆錄內容大致相符，有檢察官訊問筆錄在卷
    可證（見台中地檢偵卷第88頁），足認證人丁○○於警詢中
    所述為真實。至證人丁○○於原審證稱其所施用之甲基安非
    他命係與被告一起去向綽號「阿弟」購買，其於警詢中所述
    ，是警察要伊這樣講的云云（見原審卷第60頁及背面），應
    屬迴護被告之詞，不可採信。
  (七)又被告於原審審理中供稱「甲基安非他命是我販賣毒品剩下
    的」、「分裝袋100個是預備用來分裝販賣用的甲基安非他
    命使用」、「電子磅秤是用來秤重販賣甲基安非他命的，我
    每次販賣時都有用電子磅秤秤重」、「行動電話．．．0000
    000000及0000000000是我的，是用來販賣甲基安他命聯絡使
    用的」等語（見原審98年2月19日審判筆錄），復有被告所
    有供最後1次販賣甲基安非他命所剩餘之毒品甲基安非他命
    13小包、其所有預備供販賣用之分裝袋100個、其所有供各
    次販賣用之電子磅秤1台、內置門號0000000000、000000000
    0號SIM卡行動電話各1支扣案可資佐證。且該扣案之毒品，
    經送驗後確均含有甲基安非他命成分（驗餘淨重共計6.678
    公克），有行政院草屯療養院草療鑑字第0970008293 號鑑
    定書1份在卷可稽（見原審卷第68至70頁）。
  (八)按販賣毒品之所謂販賣行為，係行為人基於營利之目的，而
    販入或賣出毒品而言。販賣毒品者，其主觀上須有營利之意
    圖，且客觀上有販賣之行為，即足構成，至於實際上是否已
    經獲利，則非所問。即於有償讓與他人之初，係基於營利之
    意思，並著手實施，而因故無法高於購入之原價出售，最後
    不得不以原價或低於原價讓與他人時，仍屬販賣行為。本件
    被告於有償交付甲基安非他命予莊明棠等人之交易過程中，
    倘無利可圖，被告豈可能甘冒觸犯刑罰重典之危險而平白從
    事上開甲基安非他命交易之理？堪信被告各次販賣甲基安非
    他命，確有從中賺取買賣價差，而有牟利之意圖甚明。
  (九)綜上所述，本件事證明確，被告所為如附表一至六所示販賣
    第二級毒品甲基安非他命之犯行堪予認定。
參、論罪科刑之說明：
一、被告行為後，毒品危害防制條例第4條第2項、第17條業經修
    正，並以華總一義字第09800125141號公布在案。又95年7月
    1日修正後刑法第2條第1項之規定，係規範行為後法律變更
    所生新舊法律比較適用之準據法，於新刑法施行後，應適用
    新刑法第2條第1項之規定，為「從舊從輕」之比較。且比較
    時，應就罪刑有關之共犯、未遂犯、想像競合犯、結合犯，
    以及累犯加重、自首減輕暨其他法定加減原因（如身分加減
    ）與加減例等一切情形，綜其全部罪刑之結果而為比較。其
    中關於法定加減原因，係在「從舊從輕」之比較範圍內。茲
    依刑法第2條第1項規定綜合比較新、舊毒品危害防制條例第
    4條第2項、第17條之適用如下：
  (一)修正後毒品危害防制條例第17條新增第2項「犯第四條至第
    八條之罪於偵查及審判中均自白者，減輕其刑」之規定，比
    較修正前、後該條文結果，修正後之規定係屬法定減輕原因
    ，對被告較為有利，被告所為如附表一、三、五所示各罪，
    自應適用修正後毒品危害防制條例第17條第2項之規定。
  (二)修正後毒品危害防制條例第4條第2項之規定為「製造、運輸
    、販賣第二級毒品者，處無期徒刑或七年以上有期徒刑，得
    併科新臺幣一千萬元以下罰金」，修正前之規定為「製造、
    運輸、販賣第二級毒品者，處無期徒刑或七年以上有期徒刑
    ，得併科新臺幣七百萬元以下罰金」，經綜合全部罪刑之結
    果而為比較，就被告所為如附表一、三、五所示各罪，修正
    前之規定並無較為有利於被告，自應適用修正後毒品危害防
    制條例第4條第2項之規定；至被告所為如附表二、四、六所
    示各罪，修正後之規定並無較為有利於被告，應適用修正前
    毒品危害防制條例第4條第2項之規定。
二、查甲基安非他命係毒品危害防制條例第2條第2項第2款所定
    之第二級毒品，不得非法持有、販賣。茲對被告論罪說明如
    下：
  (一)核被告所為如附表一、三、五所示各罪，係犯修正後毒品危
    害防制條例第4條第2項販賣第二級毒品罪；被告所為如附表
    二、四、六所示各罪，係犯修正前毒品危害防制條例第4條
    第2項販賣第二級毒品罪及修正前毒品危害防制條例第4條第
    2項、第6項販賣第二級毒品未遂罪。被告各次因販賣而持有
    第二級毒品，其持有第二級毒品之低度行為，均為各次販賣
    第二級毒品之高度行為所吸收，均不另論罪。
  (二)查刑法於94年2月2日修正公布，刪除第56條所定連續犯之規
    定，自95年7月1日施行。而基於概括之犯意，連續數販賣毒
    品之行為，於刑法修正刪除連續犯規定之前，均依連續犯論
    以一罪。此次刑法第56條修正理由之說明，謂「對繼續犯同
    一罪名之罪者，均適用連續犯之規定論處，不無鼓勵犯罪之
    嫌，亦使國家刑罰權之行使發生不合理之現象」、「基於連
    續犯原為數罪之本質及刑罰公平原則之考量，爰刪除有關連
    續犯之規定」等語，即係將本應各自獨立評價之數罪，回歸
    本來就應賦予複數法律效果之原貌。而觀諸毒品危害防制條
    例所定之販賣毒品罪之構成要件文義，尚無從認定立法者本
    即預定該犯罪之本質，必有數個同種類行為而反覆實行之集
    合犯行，故販賣毒品罪，難認係集合犯。因此，就刑法修正
    施行後多次販賣毒品之犯行，採一罪一罰，始符合立法本旨
    （最高法院97年度台上字第99號判決意旨參照）。被告所為
    分別如附表一至六所示各次販賣毒品犯行，犯罪時間均為95
    年7月1日以後，係於刑法修正刪除連續犯規定之後所犯，依
    照上開說明，應以一罪一罰予以獨立評價。則被告所為如附
    表一至六所示各次販賣第二級毒品犯行，均犯意各別，行為
    互殊，應予分論併罰。
  (三)被告所為如附表二編號1、2所示販賣第二級毒品犯行，其販
    賣對象雖有證人陳文進、萬漢清2人，惟其2人係合資購買，
    被告係以一販賣行為為之，應僅成立一販賣第二級毒品罪。
    故被告被訴如起訴書附表六編號1、2所示販賣第二級毒品予
    陳文進之犯行，與本件被告所為如附表二編號1、2所示販賣
    第二級毒品犯行係同一事實，檢察官認應分論併罰，尚有未
    洽，附此敘明。
  (四)被告前於95年間因違反毒品危害防制條例案件，經原審法院
    以95年度中簡字第3288號判處有期徒刑4月確定，於96年3月
    13日易科罰金執行完畢，有臺灣高等法院被告前案紀錄表可
    按，其受有期徒刑之執行完畢，5年以內故意再犯本件有期
    徒刑以上之罪，均為累犯，除法定本刑為無期徒刑依法不得
    加重外，其餘均依刑法第47條第1項規定，加重其刑。
  (五)被告所為如附表六編號1、2所示2次販賣甲基安非他命未遂
    部分，衡其所生危害及犯罪情節，較既遂犯行為輕，應減輕
    其刑。
  (六)被告所犯如附表一、三、五所示各罪，其於偵查及原審或本
    院審理中就各次犯罪事實均自白，應依修正後毒品危害防制
    條例第17條第2項規定減輕其刑。
  (七)按販賣第二級毒品罪之法定刑為無期徒刑或7年以上有期徒
    刑，然同為販賣第二級毒品之人，其原因動機不一，犯罪情
    節未必盡同，或有大盤毒梟者，亦有中、小盤之分，甚或僅
    止於吸毒者友儕間為求互通有無之有償轉讓者亦有之，其販
    賣行為所造成危害社會之程度自屬有異，法律科處此類犯罪
    ，所設之法定最低本刑卻同為「無期徒刑或7年以上有期徒
    刑」，不可謂不重。於此情形，倘依其情狀處以較輕之徒刑
    ，即足以懲儆，並可達防衛社會之目的者，自非不可依客觀
    之犯行與主觀之惡性二者加以考量其情狀，是否有可憫恕之
    處，適用刑法第59條之規定酌量減輕其刑，期使個案裁判之
    量刑，能斟酌至當，符合比例原則。本件被告販賣第二級毒
    品，各次販賣之毒品價量均不多，其各次犯行之所獲利益亦
    不多，顯見被告販賣之數量及獲取之利益均非龐大，尚非惡
    性極重之大毒梟，倘予以宣告法定最低度刑期仍嫌過重，難
    謂符合罪刑相當性及比例原則，更無從與大毒梟之惡行有所
    區隔，客觀上足以引起一般之同情，其各次犯罪情狀尚有可
    憫之處，爰依刑法第59條規定，均酌量減輕其刑。
三、原審對被告論罪科刑，固非無見，惟有下列違誤之處：
  (一)被告所為如附表六編號1、2所示2次販賣甲基安非他命未遂
    部分，原審未說明減輕其刑之理由，亦未援引刑法第25條第
    2項規定，卻均逕行宣告「甲○○販賣第二級毒品未遂，累
    犯，處有期徒刑貳年」，顯有違誤。
  (二)被告行為後，毒品危害防制條例第4條第2項已有修正，同條
    例第17條則新增第2項「犯第四條至第八條之罪於偵查及審
    判中均自白者，減輕其刑」之規定，原審未及比較適用，容
    有未合。
  (三)扣案之被告所有分裝袋100個，係供犯販賣第二級毒品罪預
    備之物，已見前述，原審未察，逕認係供被告販賣之用，而
    援引毒品危害防制條例第19條第1項規定諭知沒收，於法不
    合。
四、被告上訴意旨略以其坦承犯行，原審量刑過重等語，尚非無
    據，自應由本院將原審判決撤銷改判。茲說明對被告科刑之
    理由如下：
  (一)主刑部分：
  (1)本院審酌被告明知毒品不僅殘害施用者自身健康，因施用毒
    品而散盡家財、連累家人，或為購買毒品鋌而走險者，更不
    可勝計，竟為謀個人私利販賣毒品，危害社會甚鉅，又考量
    其犯罪之手段、素行、販賣毒品之價量及所得之利益均不多
    ，且被告犯後坦承販賣第二級毒品犯行，有悔悟之意等一切
    情狀，量處如主文第2項所示之刑。
  (2)按法律上屬於自由裁量之事項，並非概無法律性之拘束。法
    院就自由裁量權之行使，除不得逾越法律所規定範圍之外部
    性界限外，尚應受比例原則、公平正義原則之規範，謹守法
    律秩序之理念，體察法律之規範目的，使其結果實質正當，
    合於裁量之內部性界限，俾與立法本旨相契合。刑法第51條
    第5款規定數罪併罰，宣告多數有期徒刑者，應於各刑中之
    最長期以上，各刑合併之刑期以下，定其應執行之刑期，但
    不得逾30年，其就數罪併罰，固非採併科主義，而係採限制
    加重主義，就俱發各罪中，以最重之宣告刑為基礎，由法院
    參酌他罪之宣告刑，裁量加重定之，且不得逾法定之30年最
    高限制，此即外部性界限。然上揭定其應執行刑，既屬刑法
    賦予法院自由裁量之事項，其應受內部性界限之拘束，要屬
    當然。而刑法修正將連續犯、常業犯規定悉予刪除，考其立
    法目的，係基於刑罰公平原則考量，杜絕僥倖犯罪心理，並
    避免鼓勵犯罪之誤解，乃改採一行為一罪一罰。是定其刑期
    時，除仍應就各別刑罰規範之目的、輕重罪間體系之平衡、
    整體犯罪非難評價、各行為彼此間之偶發性、與被告前科之
    關聯性、各行為所侵害法益之專屬性或同一性、數罪對法益
    侵害之加重效應、罪數所反映之被告人格特性與犯罪傾向、
    社會對販毒行為處罰之期待等，為綜合判斷外，尤須參酌上
    開實現刑罰公平性，以杜絕僥倖、減少犯罪之立法意旨，為
    妥適之裁量，倘違背此內部性界限，即屬權利濫用之違法（
    最高法院96年度台上字第7583號判決意旨參照）。本院審酌
    上情，就被告所科之刑，爰定其應執行刑如主文第2項所示
    。第一審檢察官請求對被告判處無期徒刑，併科罰金200萬
    元云云，尚嫌過重，併予敘明。
  (二)從刑部分：
  (1)扣案之甲基安非他命13包（驗餘淨重6.678公克），應為被
    告最後1次販賣甲基安非他命所剩餘之毒品，應依毒品危害
    防制條例第18條第1項沒收銷燬，並於最後1次之販賣罪宣告
    沒收銷燬之（最高法院97年度台上字第3618、4068號判決參
    照）。至送鑑用磬之毒品已不存在，自毋庸為沒收銷燬之宣
    告，附此敘明。
  (2)按毒品危害防制條例第19條第1項規定，犯販賣毒品罪者，
    其供犯罪所用及犯罪所得之財物均沒收之，係採義務沒收主
    義。故販賣毒品所得之對價，不問其中成本若干，利潤多少
    ，均應全部諭知沒收，貫徹政府查禁煙毒之決心，以符立法
    本旨（最高法院91年度台上字第2419號判決意旨參照）。本
    件被告販賣第二級毒品所收取各如附表一至六所示之價金，
    均係被告所有並因上開犯罪所得之物，應依毒品危害防制條
    例第19條第1項規定諭知沒收，如全部或一部不能沒收時，
    以其財產抵償之。又扣案之內置門號0000000000號、000000
    0000號SIM卡之行動電話各1支、電子磅秤1台等物，均為被
    告所有供各次販賣甲基安非他命之用，均應依毒品危害防制
    條例第19條第1項規定諭知沒收。扣案之被告所有分裝袋100
    個，係供犯販賣第二級毒品罪預備之物，已見前述，應依刑
    法第38條第1項第2款規定諭知沒收。
  (3)至扣案內置門號0000000000號、0000000000號SIM卡之行動
    電話各1支、電話聯絡簿1本、吸食器1組、分裝鏟子4支、現
    金41300元等物，業據被告否認係供本件販賣甲基安非他命
    所用之物，且均非違禁物，復查無其他積極證據足認係供本
    件販賣甲基安非他命之用，爰不予宣告沒收，附此敘明。
  (4)另按沒收為從刑，除刑法第40條但書規定違禁物得單獨宣告
    沒收外，依主刑與從刑不可分原則，應附隨於主刑同時宣告
    之。故本案經諭知無罪之判決，或扣案之違禁物與本案科刑
    、免訴之判決無關者，因無主刑，從刑自無所附麗，應由檢
    察官另行聲請單獨宣告沒收（最高法院78年台非字第72號判
    例、94年度台上字第1215號判決參照）。本件另扣得海洛因
    殘渣袋6小包（毛重2.82公克）、大麻1小包（毛重05公克）
    等物，雖均屬違禁物，惟無其他積極證據足認該扣案之毒品
    與本件起訴之販賣甲基安非他命犯行有關，揆諸前開說明，
    尚無從為沒收之宣告，附此敘明。
  (5)又檢察官請求對被告宣告於刑之執行前，令入勞動處所，施
    以強制工作，並褫奪公權云云。惟保安處分係對受處分人將
    來之危險性所為拘束其身體、自由之處置，以達教化與治療
    之目的，為刑罰之補充制度，本諸法治國家保障人權之原理
    及刑法之保護作用，其法律規定之內容，應受比例原則之規
    範，使保安處分之宣告，與行為人所為行為之嚴重性，行為
    人所表現之危險性，及對行為人未來行為之期待性相當，司
    法院大法官會議釋字第471號解釋可資參照。本件被告之犯
    罪行為值得非難，自不可取，惟本院衡酌被告犯罪之動機、
    犯罪之情節，其販毒使用之手段平和，犯罪所得不多，依其
    行為表現之嚴重性、危險性，對被告量處如主文第2項所示
    之刑，已足收懲儆之效，尚無施以強制工作之必要。又被告
    所犯之罪行，性質上與為公務員或公職候選人之資格無關，
    並無併予宣告褫奪公權之必要，附此說明。
肆、其餘上訴駁回之理由：
一、公訴意旨另以：被告甲○○基於販賣甲基安非他命營利之犯
    意，自96年9月間某日起至97年4月15日18時30分止除附表五
    所示3次犯行外，另有7次均在臺中市○○○○街汽車旅館11
    1號房間販賣第二級毒品甲基安非他命予丙○○之犯行，因
    認被告此部分所為亦涉犯毒品危害防制條例第4條第2項販賣
    第二級毒品罪嫌云云。
二、按犯罪應依證據認定之，無證據不得認定犯罪事實。被告未
    經審判證明有罪確定前，推定其為無罪，此為我刑事訴訟之
    基本原則。又公訴案件犯罪證據之蒐集，及提起公訴後，對
    犯罪事實之舉證責任及指出證明之方法，均屬公訴人之職責
    ，原則上法院僅於當事人之主張及舉證範圍內進行調查證據
    ，其經法定程序調查證據之結果，認已足以證明犯罪事實時
    ，始得為犯罪事實之認定。若其為訴訟上之證明，於通常一
    般人仍有合理之懷疑存在，尚未達於可確信其真實之程度者
    ，在該合理懷疑尚未剔除前，自不能為有罪之認定。法院不
    得以偵查機關關於某種犯罪之調查不易，即放棄上開原則之
    堅持，致有違背刑事訴訟無罪推定及嚴格證明之原則，其理
    甚明。又施用毒品者，其所稱向某人購買之供述，須補強證
    據以擔保其供述之真實性。良以施用毒品者其供述之憑信性
    本不及於一般人，況施用毒品者其供出來源，因而破獲者，
    法律復規定得減輕其刑，其有為偵查機關誘導、或為邀輕典
    而為不實之陳述之可能，其供述之真實性自有合理之懷疑。
    是本院一貫之見解，認施用毒品者關於其向某人購買毒品之
    供述，必須補強證據佐證，以擔保其供述之真實性，俾貫澈
    刑事訴訟無罪推定及嚴格證明之基本原則。而茲所謂補強證
    據，指其他有關證明施用毒品者之關於毒品交易之供述真實
    性之相關證據而言，必須與施用毒品者關於毒品交易之供述
    ，具有相當程度之關連性，而足使一般人對施用毒品者關於
    毒品交易之供述，並無合理之懷疑存在，而得確信其為真實
    ，始足當之。按倘購買毒品之人指訴其有複次毒品交易之事
    ，而所可佐證者，僅單次之電話通聯紀錄、錄音與販賣者所
    用行動電話，別無餘證，依證據資料須與待證事實具有相當
    關聯性原則，及刑事訴訟法第155條第1項所定判斷證據之證
    明力，不得違背經驗法則、論理法則之意旨，自祇能就該次
    行為而作認定，至所述之其他交易行為，應認乏證補強，不
    符嚴格證明法則之要求，此亦刑法修正後，應與刑事訴訟法
    採證據裁判主義、嚴格證明法則相互配合之當然結果（最高
    法院90年度台上字第3115號、93年度台上字第6750號、94年
    度台上字第2033、5651號、95年度台上字第690、5707號、9
    6年度台上字第6865號、97年度台上字第1136、3281號判決
    意旨參照）。
三、檢察官認被告涉有上開販賣海洛因犯行，無非係以證人丙○○於警詢中之證述、監聽譯文、扣案甲基安非他命13包、內
    置門號0000000000號SIM卡之行動電話1支、分裝袋100個、
    電子磅秤1台等物為其論據。訊據被告甲○○堅詞否認有此
    部分販賣第二級毒品甲基安非他命予證人丙○○之犯行。經
    查：
  (一)證人丙○○固曾於警、偵訊中證稱：自96年9月間起至97年4
    月14日18時許，陸續向綽號嬰兒購買甲基安非他命約10次，
    每次以1000元購買1小包重量不詳的甲基安非他命，最後一
    次購買甲基安非他命是在97年4月13日18時許，在臺中市北
    區○○○○街45號安順旅館301室，以1000元購買。我都是
    持用0000000000號行動電話和綽號嬰兒持用之0936《後6碼
    不記得》相互撥打，以此方式向綽號嬰兒購買毒品等語（見
    南投地檢偵卷84至88頁、第183頁）。惟證人丙○○於警詢
    中尚證稱伊約每個月向被告購買3次甲基安非他命等語（見
    南投地檢偵卷第85頁）。則依證人丙○○所述，其自96年9
    月起至97年4月止共計7個月有餘，以其每月購買3次加以計
    算，證人丙○○向被告購買第二級毒品之次數應達20餘次，
    此與其所供述之10次，兩者次數顯然不符，證人丙○○於警
    詢中所述上情，已難遽予採信；況證人丙○○於警詢中供稱
    「都是用我的行動電話0000000000號聯繫甲○○0000000000
    號行動電話來溝通買賣甲基安非他命的事情」等語（見南投
    地檢偵卷183頁），惟核諸卷附之證人丙○○使用之門號000
    0000000號行動電話與被告使用之門號0000000000號行動電
    話通聯紀錄，其2人於97年3月21日前並無通聯情形，此有通
    訊監聽譯文1份附卷可稽（見南投地檢偵卷第91至101頁），
    自難遽認被告有此部分7次販賣第二級毒品之犯行。
  (二)至證人丙○○固分別於97年3月23日2時40分13秒、同日2時
    51分01秒、同日3時1分35秒、97年3月24日1時0分50秒、同
    日1時18分29秒、同日1時28分38秒、同日1時36分55秒、同
    日6時53分4秒、同日9時41分0秒、同日15時34分49秒、同日
    15時38分35秒、同日15時41分32秒等時間，均使用門號0000
    000000號行動電話，與被告使用之門號0000000000號行動電
    話互有通聯情事，惟被告於本院審理中供稱「他有跟我問，
    但都沒有交易」等語（見本院98年5月21日審判筆錄），且
    本院亦查無其他積極證據證明被告與證人丙○○間於97年3
    月23日、97年3月24日有買賣交易第二級毒品之情事，自難
    僅憑此部分通聯紀錄，即認被告有公訴意旨所指之7次販賣
    第二級毒品之犯行。
  (三)另扣案甲基安非他命13包、內置門號0000000000號SIM卡之
    行動電話1支、分裝袋100個、電子磅秤1台等物，固均為被
    告所有之物，惟上開物品係供被告犯如附表一之六所示犯行
    之用，且本院亦查無此扣案物品與公訴意旨所指之7次販賣
    第二級毒品犯行間有何關聯性，自無從採為不利於被告此部
    分犯行之認定。
四、綜上所述，證人丙○○於警詢及偵查中所為之上開證言，均
    查無其他補強證據證明所證述之內容為真實，而檢察官所舉
    之上開證據，均不足以使本院達到超越合理懷疑之有罪確信
    ，此外復查無其他證據足資證明被告有檢察官所指7次販賣
    第二級毒品犯行，被告此部分被訴7次販賣第二級毒品犯行
    既均無法證明，揆諸前揭法條規定及說明，自應諭知被告無
    罪。原審因而就被告此部分被訴7次販賣第二級毒品罪嫌為
    無罪之諭知，洵無違誤，檢察官提起上訴仍執陳詞加以指摘
    ，為無理由，應予駁回。
據上論斷，應依刑事訴訟法第368條、第369條第1項前段、第364
條、第299條第1項前段、毒品危害防制條例第4條第2項、毒品危
害防制條例第4條第2項（修正前）、第6項（修正前）、第18條
、第19條第1項、第17條第2項，刑法第2條第1項、第11條、第47
條第1項、第25條第2項、第59條、第38條第1項第2款、第51條第
5款，判決如主文。
本案經檢察官乙○○到庭執行職務。
中    華    民    國    98    年    6     月    4     日
            刑事第七庭    審判長法  官  林  榮  龍
                                法  官  張  惠  立
                                法  官  鄭  永  玉
以上正本證明與原本無異。
如不服本判決應於收受送達後十日內向本院提出上訴書狀，其未
敘述上訴理由者，並得於提起上訴後十日內向本院補提理由書狀
（均須按他造當事人之人數附繕本）「切勿逕送上級法院」。
                                書記官    瑞  芳
中    華    民    國    98    年    6     月    5     日
┌──────────────────────────────────────────────┐
│附表一                                                                                      │
├──────────────────────────────────────────────┤
│交易對象：莊明棠                                                                            │
├─┬──────────────────────────┬─────────────────┤
│編│交易之時間、地點及聯絡方式                          │ 科                           刑  │
│號│                                                    │                                  │
├─┼──────────────────────────┼─────────────────┤
│1 │於97年3月9日14時許，莊明棠以門號0000000000號行動話撥│甲○○販賣第二級毒品，累犯，處有期│
│  │打甲○○所有內置門號0000000000號SIM卡之電話，聯絡購 │徒刑參年，扣案之行動電話壹支（含門│
│  │買甲基安非他命事宜，約在南投縣竹山鎮○○街19號前交易│號0000000000號SIM卡壹張）、分裝袋 │
│  │，隨即甲○○依約前往販賣第二級毒品甲基安非他命1 小包│壹佰個、電子磅秤壹個均沒收；未扣案│
│  │予莊明棠，並收取新臺幣（下同）2000元之價金，得款2000│之販賣毒品所得新臺幣貳仟元沒收之，│
│  │元。                                                │如全部或一部不能沒收時，以甲○○之│
│  │                                                    │財產抵償之。                      │
├─┼──────────────────────────┼─────────────────┤
│2 │於97年3月11日8時32分許，莊明棠以門號0000000000號行動│甲○○販賣第二級毒品，累犯，處有期│
│  │電話撥打甲○○所有內置門號0000000000號SIM卡之電話， │徒刑參年，扣案之行動電話壹支（含門│
│  │聯絡購買甲基安非他命事宜，約在南投縣竹山鎮○○街19號│號0000000000號SIM卡壹張）、分裝袋 │
│  │前交易，隨即甲○○依約至上址販賣第二級毒品甲基安非他│壹佰個、電子磅秤壹個均沒收；未扣案│
│  │命1小包予莊明棠，並收取2000元之價金（起訴書記載為   │之販賣毒品所得新臺幣貳仟元沒收之，│
│  │1000元，業經第一審到庭實施公訴檢察官更正為2000元），│如全部或一部不能沒收時，以甲○○之│
│  │得款2000元。                                        │財產抵償之。                      │
├─┼──────────────────────────┼─────────────────┤
│3 │於97年3月14日某時許，莊明棠以門號0000000000號行動電 │甲○○販賣第二級毒品，累犯，處有期│
│  │話撥打甲○○所有內置門號0000000000號SIM卡之行動電話 │徒刑參年，扣案之行動電話壹支（含門│
│  │，聯絡購買甲基安非他命事宜，約在南投縣竹山鎮○○街19│號0000000000號SIM卡壹張）、分裝袋 │
│  │號前交易，隨即甲○○依約至上址販賣第二級毒品甲基安非│壹佰個、電子磅秤壹個均沒收；未扣案│
│  │他命1小包予莊明棠，並收取1000元之價金，得款1000元。 │之販賣毒品所得新臺幣壹仟元沒收之，│
│  │                                                    │如全部或一部不能沒收時，以甲○○之│
│  │                                                    │財產抵償之。                      │
└─┴──────────────────────────┴─────────────────┘
┌──────────────────────────────────────────────┐
│附表二                                                                                      │
├──────────────────────────────────────────────┤
│交易對象：萬漢清、陳文進                                                                    │
├─┬──────────────────────────┬─────────────────┤
│編│交易之時間、地點及聯絡方式                          │ 科                           刑  │
│號│                                                    │                                  │
├─┼──────────────────────────┼─────────────────┤
│1 │於97年2月間某日，萬漢清與陳文進2人合資各出資1750元，│甲○○販賣第二級毒品，累犯，處有期│
│  │由萬漢清以門號0000000000 號行動電話撥打甲○○所有內 │徒刑參年柒月，扣案之行動電話壹支（│
│  │置門號0000000000號SIM卡之行動電話，聯絡購買甲基安非 │含門號0000000000號SIM卡壹張）、分 │
│  │他命事宜，約在臺中市○○○路與向上路口附近交易，隨即│裝袋壹佰個、電子磅秤壹個均沒收；未│
│  │甲○○依約至上址販賣第二級毒品甲基安非他命1小包予萬 │扣案之販賣毒品所得新臺幣參仟伍佰元│
│  │漢清、陳文進，並收取3500元之價金，得款3500元。      │沒收之，如全部或一部不能沒收時，以│
│  │                                                    │甲○○之財產抵償之。              │
├─┼──────────────────────────┼─────────────────┤
│2 │於97年2月下旬某日，萬漢清與陳文進2人合資各出資1750元│甲○○販賣第二級毒品，累犯，處有期│
│  │，由萬漢清以門號0000000000號行動電話撥打甲○○所有內│徒刑參年柒月，扣案之行動電話壹支（│
│  │置門號0000000000號SIM卡之行動電話，聯絡購買甲基安非 │含門號0000000000號SIM卡壹張）、分 │
│  │他命事宜，約在臺中市○○○路與向上路口附近交易，隨即│裝袋壹佰個、電子磅秤壹個均沒收；未│
│  │甲○○依約至上址販賣第二級毒品甲基安非他命1小包予萬 │扣案之販賣毒品所得新臺幣參仟伍佰元│
│  │漢清、陳文進，並收取3500元之價金，得款3500元。      │沒收之，如全部或一部不能沒收時，以│
│  │                                                    │甲○○之財產抵償之。              │
├─┼──────────────────────────┼─────────────────┤
│3 │於97年3月12日17時20分許，萬漢清以門號0000000000號行 │甲○○販賣第二級毒品，累犯，處有期│
│  │動電話撥打甲○○所有內置門號0000000000號SIM卡之行動 │徒刑參年柒月，扣案之行動電話壹支（│
│  │電話，聯絡購買甲基安非他命事宜，約在臺中市○○○路與│含門號0000000000號SIM卡壹張）、分 │
│  │向上路口附近交易，隨即甲○○依約至上址販賣第二級毒品│裝袋壹佰個、電子磅秤壹個均沒收；未│
│  │甲基安非他命1小包予萬漢清，並收取500元之價金，得款  │扣案之販賣毒品所得新臺幣伍佰元沒收│
│  │500元 。                                            │之，如全部或一部不能沒收時，以吳雲│
│  │                                                    │生之財產抵償之。                  │
├─┼──────────────────────────┼─────────────────┤
│4 │於97年3月23日1時許，萬漢清以門號0000000000號行動電話│甲○○販賣第二級毒品，累犯，處有期│
│  │撥打甲○○所有內置門號0000000000號SIM卡之行動電話， │徒刑參年柒月，扣案之行動電話壹支（│
│  │聯絡購買甲基安非他命事宜，約在臺中市○○○路與向上路│含門號0000000000號SIM卡壹張）、分 │
│  │口附近交易，隨即甲○○依約至上址販賣第二級毒品甲基安│裝袋壹佰個、電子磅秤壹個均沒收；未│
│  │非他命1小包予萬漢清，並收取1000元之價金，得款1000元 │扣案之販賣毒品所得新臺幣壹仟元沒收│
│  │。                                                  │之，如全部或一部不能沒收時，以吳雲│
│  │                                                    │生之財產抵償之。                  │
└─┴──────────────────────────┴─────────────────┘
┌──────────────────────────────────────────────┐
│附表三                                                                                      │
├──────────────────────────────────────────────┤
│交易對象：魏榮鎮                                                                            │
├─┬──────────────────────────┬─────────────────┤
│編│交易之時間、地點及聯絡方式                          │ 科                           刑  │
│號│                                                    │                                  │
├─┼──────────────────────────┼─────────────────┤
│1 │於97年2月28日14時許，魏榮鎮以門號0000000000號行動電 │甲○○販賣第二級毒品，累犯，處有期│
│  │話撥打甲○○所有內置門號0000000000號SIM卡之行動電話 │徒刑參年，扣案之行動電話壹支（含門│
│  │，聯絡購買甲基安非他命事宜，約在臺中市○○路與敦化路│號0000000000號SIM卡壹張）、分裝袋 │
│  │口附近交易，隨即甲○○依約至上址販賣第二級毒品甲基安│壹佰個、電子磅秤壹個均沒收；未扣案│
│  │非他命1小包（0.3公克）予魏榮鎮，並收取1000元之價金，│之販賣毒品所得新臺幣壹仟元沒收之，│
│  │得款1000元。                                        │如全部或一部不能沒收時，以甲○○之│
│  │                                                    │財產抵償之。                      │
├─┼──────────────────────────┼─────────────────┤
│2 │於97年3月4日20時許，魏榮鎮以門號0000000000號行動電話│甲○○販賣第二級毒品，累犯，處有期│
│  │撥打甲○○所有內置門號0000000000號SIM卡之行動電話， │徒刑參年，扣案之行動電話壹支（含門│
│  │聯絡購買甲基安非他命事宜，約在臺中市○○路與敦化路口│號0000000000號SIM卡壹張）、分裝袋 │
│  │附近交易，隨即甲○○依約至上址販賣第二級毒品甲基安非│壹佰個、電子磅秤壹個均沒收；未扣案│
│  │他命1小包（0.8公克）予魏榮鎮，並收取2000元之價金，  │之販賣毒品所得新臺幣貳仟元沒收之，│
│  │得款2000元。                                        │如全部或一部不能沒收時，以甲○○之│
│  │                                                    │財產抵償之。                      │
└─┴──────────────────────────┴─────────────────┘
┌──────────────────────────────────────────────┐
│附表四                                                                                      │
├──────────────────────────────────────────────┤
│交易對象：張志中                                                                            │
├─┬──────────────────────────┬─────────────────┤
│編│交易之時間、地點及聯絡方式                          │ 科                           刑  │
│號│                                                    │                                  │
├─┼──────────────────────────┼─────────────────┤
│1 │於97年4月13日16時許，張志中以門號0000000000號行動電 │甲○○販賣第二級毒品，累犯，處有期│
│  │話撥打甲○○所有內置門號0000000000號SIM卡之行動電話 │徒刑參年柒月，扣案之行動電話壹支（│
│  │，聯絡購買甲基安非他命事宜，約在臺中市○○○○街45號│含門號0000000000號SIM卡壹張）、分 │
│  │302室交易，隨即甲○○依約至上址販賣第二級毒品甲基安 │裝袋壹佰個、電子磅秤壹個均沒收；未│
│  │非他命1小包予張志中，並收取1000元之價金，得款1000元 │扣案之販賣毒品所得新臺幣壹仟元沒收│
│  │。                                                  │之，如全部或一部不能沒收時，以吳雲│
│  │                                                    │生之財產抵償之。                  │
├─┼──────────────────────────┼─────────────────┤
│2 │於97年4月14日16時許，張志中以門號0000000000號行動電 │甲○○販賣第二級毒品，累犯，處有期│
│  │話撥打甲○○所有內置門號0000000000號SIM卡之行動電話 │徒刑參年柒月，扣案之行動電話壹支（│
│  │，聯絡購買甲基安非他命事宜，約在臺中市○○○○街45號│含門號0000000000號SIM卡壹張）、分 │
│  │汽車旅館302室交易，隨即甲○○依約至上址販賣第二級毒 │裝袋壹佰個、電子磅秤壹個均沒收；未│
│  │品甲基安非他命1小包予張志中，並收取1000元之價金，得 │扣案之販賣毒品所得新臺幣壹仟元沒收│
│  │款1000元。                                          │之，如全部或一部不能沒收時，以吳雲│
│  │                                                    │生之財產抵償之。                  │
└─┴──────────────────────────┴─────────────────┘
┌──────────────────────────────────────────────┐
│附表五                                                                                      │
├──────────────────────────────────────────────┤
│交易對象：丙○○                                                                            │
├─┬──────────────────────────┬─────────────────┤
│編│交易之時間、地點及聯絡方式                          │ 科                           刑  │
│號│                                                    │                                  │
├─┼──────────────────────────┼─────────────────┤
│1 │於97年3月21日某時，丙○○以門號0000000000號行動電話 │甲○○販賣第二級毒品，累犯，處有期│
│  │撥打甲○○所有內置門號0000000000號SIM卡之行動電話， │徒刑參年，扣案之行動電話壹支（含門│
│  │聯絡購買甲基安非他命事宜，約在臺中市○○○○街汽車旅│號0000000000號SIM卡壹張）、分裝袋 │
│  │館111室交易，隨即甲○○依約至上址販賣第二級毒品甲基 │壹佰個、電子磅秤壹個均沒收；未扣案│
│  │安非他命1小包予丙○○，並收取1000元之價金，得款1000 │之販賣毒品所得新臺幣壹仟元沒收之，│
│  │元。                                                │如全部或一部不能沒收時，以甲○○之│
│  │                                                    │財產抵償之。                      │
├─┼──────────────────────────┼─────────────────┤
│2 │於97年4月13日某時，丙○○以門號0000000000號行動電話 │甲○○販賣第二級毒品，累犯，處有期│
│  │撥打甲○○所有內置門號0000000000號SIM卡之行動電話， │徒刑參年，扣案之行動電話壹支（含門│
│  │聯絡購買甲基安非他命事宜，約在臺中市○○○○街汽車旅│號0000000000號SIM卡壹張）、分裝袋 │
│  │館111室交易，隨即甲○○依約至上址販賣第二級毒品甲基 │壹佰個、電子磅秤壹個均沒收；未扣案│
│  │安非他命1小包予丙○○，並收取1000元之價金，得款1000 │之販賣毒品所得新臺幣壹仟元沒收之，│
│  │元。                                                │如全部或一部不能沒收時，以甲○○之│
│  │                                                    │財產抵償之。                      │
├─┼──────────────────────────┼─────────────────┤
│3 │於97年4月15日18時30分許，丙○○以門號0000000000號行 │甲○○販賣第二級毒品，累犯，處有期│
│  │動電話撥打甲○○所有內置門號0000000000號SIM卡之行動 │徒刑參年，扣案之行動電話壹支（含門│
│  │電話，聯絡購買甲基安非他命事宜，約在臺中市○○○○街│號0000000000號SIM卡壹張）、分裝袋 │
│  │汽車旅館111室交易，隨即甲○○依約至上址販賣第二級毒 │壹佰個、電子磅秤壹個均沒收；未扣案│
│  │品甲基安非他命1小包予丙○○，並收取1000元之價金，得 │之販賣毒品所得新臺幣壹仟元沒收之，│
│  │款1000元。                                          │如全部或一部不能沒收時，以甲○○之│
│  │                                                    │財產抵償之。                      │
└─┴──────────────────────────┴─────────────────┘
┌──────────────────────────────────────────────┐
│附表六                                                                                      │
├──────────────────────────────────────────────┤
│交易對象：丁○○                                                                            │
├─┬──────────────────────────┬─────────────────┤
│編│交易之時間、地點及聯絡方式                          │ 科                           刑  │
│號│                                                    │                                  │
├─┼──────────────────────────┼─────────────────┤
│1 │於97年2月中旬某日，丁○○以門號0000000000號行動電話 │甲○○販賣第二級毒品，未遂，累犯，│
│  │撥打甲○○所有內置門號0000000000號SIM卡之行動電話， │處有期徒刑貳年，扣案之行動電話壹支│
│  │聯絡購買價金5000元甲基安非他命事宜，約在臺中市○○路│（含門號0000000000號SIM卡壹張）沒 │
│  │附近交易，隨後因甲○○無法取得甲基安非他命而未完成交│收。                              │
│  │易。                                                │                                  │
├─┼──────────────────────────┼─────────────────┤
│2 │於97年2月下旬某日，丁○○以門號0000000000號行動電話 │甲○○販賣第二級毒品，未遂，累犯，│
│  │撥打甲○○所有內置門號0000000000號SIM卡之行動電話， │處有期徒刑貳年，扣案之行動電話壹支│
│  │聯絡購買價金10000元甲基安非他命事宜，約在臺中市中清 │（含門號0000000000號SIM卡壹張）沒 │
│  │路附近交易，隨後因甲○○無法取得甲基安非他命而未完成│收。                              │
│  │交易。                                              │                                  │
├─┼──────────────────────────┼─────────────────┤
│3 │於97年3月5日6時30分許，丁○○以門號0000000000號行動 │甲○○販賣第二級毒品，累犯，處有期│
│  │電話撥打甲○○所有內置門號0000000000號SIM卡之行動電 │徒刑參年玖月，扣案之行動電話壹支（│
│  │話，聯絡購買甲基安非他命事宜，約在臺中市○○路附近交│含門號0000000000號SIM卡壹張）、分 │
│  │易，隨即甲○○依約至上址販賣第二級毒品甲基安非他命1 │裝袋壹佰個、電子磅秤壹個均沒收；未│
│  │小包予丁○○，並收取10000元之價金，得款10000元。    │扣案之販賣毒品所得新臺幣壹萬元沒收│
│  │                                                    │之，如全部或一部不能沒收時，以吳雲│
│  │                                                    │生之財產抵償之。                  │
├─┼──────────────────────────┼─────────────────┤
│4 │於97年3月15日15時42分許，丁○○以門號0000000000號行 │甲○○販賣第二級毒品，累犯，處有期│
│  │動電話撥打甲○○所有內置門號0000000000號SIM卡之行動 │徒刑參年玖月，扣案之行動電話壹支（│
│  │電話，聯絡購買甲基安非他命事宜，約在臺中市○○路附近│含門號0000000000號SIM卡壹張）、分 │
│  │交易，隨即甲○○依約至上址販賣第二級毒品甲基安非他命│裝袋壹佰個、電子磅秤壹個均沒收；未│
│  │1小包予丁○○，並收取5000元之價金，得款5000元。     │扣案之販賣毒品所得新臺幣伍仟元沒收│
│  │                                                    │之，如全部或一部不能沒收時，以吳雲│
│  │                                                    │生之財產抵償之。                  │
├─┼──────────────────────────┼─────────────────┤
│5 │於97年3月16日1時15分許，丁○○以門號0000000000號行動│甲○○販賣第二級毒品，累犯，處有期│
│  │電話撥打甲○○所有內置門號0000000000號SIM卡之行動電 │徒刑參年玖月，扣案甲基安非他命拾參│
│  │話，聯絡購買甲基安非他命事宜，約在臺中市○○路附近交│包（驗餘淨重共計陸點陸柒捌公克）沒│
│  │易，隨即甲○○依約至上址販賣第二級毒品甲基安非他命1 │收銷燬之，扣案之行動電話壹支（含門│
│  │小包予丁○○，並收取5000元之價金，得款5000元。      │號0000000000號SIM卡壹張）、分裝袋 │
│  │                                                    │壹佰個、電子磅秤壹個均沒收；未扣案│
│  │                                                    │之販賣毒品所得新臺幣伍仟元沒收之，│
│  │                                                    │如全部或一部不能沒收時，以甲○○之│
│  │                                                    │財產抵償之。                      │
└─┴──────────────────────────┴─────────────────┘


司法院資訊處製作；財團法人民間司法改革基金會備份。
